臺灣士林地方法院民事判決　　　　　　　　　　　　　九十二年度訴字第四八０號
　　原　　　告　甲○○
　　訴訟代理人　丙○○
　　訴訟代理人　蔡志雄律師
　　被　　　告　乙○○
　　訴訟代理人　丁○○
　　　　　　　　林凱律師
　　複代理人　　蔡文燦律師
當事人間請求給付執照費等事件，本院於九十三年一月二十九日言詞辯論終結，判決
如下：
    主    文
被告應給付原告新台幣伍拾貳萬肆仟壹佰伍拾陸元及自民國九十二年一月六日起至清
償日止，按週年利率百分之五計算之利息。
原告其餘之訴駁回。
訴訟費用由被告負擔五分之四；餘由原告負擔。
本判決於原告以新台幣壹拾捌萬元供擔保後，得假執行；但被告如於假執行程序實施
前，以新臺幣伍拾貳萬肆仟壹佰伍拾陸元為原告預供擔保，得免為假執行。
原告其餘假執行之聲請駁回。
    事    實
甲、原告方面：
  壹、聲明：
    一、被告應給付原告新台幣（下同）六十四萬四千一百五十六元暨其中五十二萬
        四千一百五十六元自九十二年一月六日起至清償日止，按年息百分之五計算
        之利息。
    二、訴訟費用由被告負擔。
    三、本判決第一項原告願提供擔保請准宣告假執行。
  貳、陳述：
    一、原告訴之聲明即依照本次言詞辯論意旨（二）狀所載，歷次狀紙關於訴之聲
        明部分不符者均不再援用，合先指明。
    二、被告應依據合約給付執照費並賠償違約損失：
    （一）兩造簽訂合約書，由被告敦聘原告為佑平醫院院長及負責醫師，並約定被
          告每月支付原告執照費與津貼共六萬元，駐診酬勞另行支付（原證一號）
          ，惟被告自九十一年五月份起僅支付原告百分之五十執照費、薪資、處置
          費，尚積欠原告二分之一即五十二萬四千一百五十六元，此有醫院會計陳
          麗玉製作經被告簽字認可之薪資表可稽（原證二號），業經被告及陳麗玉
          當庭確認無訛（見九十二年十月二十三日言詞辯論筆錄第二、第三頁），
          且被告對此亦不爭執（見九十二年十月二十三日言詞辯論筆錄第五頁），
          被告自應依據合約書第二條之規定給付另二分之一之執照費、薪資、處置
          費，並自遲延給付時給付遲延利息（原告自願按最後一期遲延日即九十二
          年一月六日起算）。
    （二）此外，被告自九十一年五月份起僅支付原告百分之五十執照費等，並積欠
          健保費、勞保費，且於合約期滿後未經另訂契約亦未經原告同意仍繼續使
          用原告之開業執照經營醫院，遲至九十二年五月一日方將醫療機構開業執
          照、醫師執照、管制藥品使用執照交還原告，導致原告無法即時撤銷在佑
          平醫院執業之醫師登記，以致無法另行開業而有重大損失，顯已違約，原
          告自得依合約第六條之規定請求被告賠償二個月薪資共計十二萬元。
    三、被告所稱代墊部份稅款及勞健保費顯為搪塞之舉，其主張抵銷毫無理由：
    （一）被告原主張所得稅之部分抵銷，其後復當庭表示所得稅之部分不主張抵銷
          （見九十二年十一月二十日言詞辯論筆錄第二頁），因此原告自毋庸對此
          提出答辯。
    （二）此外，被告一再辯稱原告接掌佑平醫院不久，未依合約履行，只肯支出部
          份勞健保費，其餘部分，則要求被告先行代墊，於合約結束，一併清算，
          否則撤銷醫院執照等云云，惟綜觀兩造合約書，載明乙方個人所得金額之
          稅賦及相關健保費、勞保費應由乙方負責繳納，事實上原告自八十六年十
          月十日受被告敦聘為佑平醫院院長及負責醫師以來，每月應領執照費、津
          貼與駐診酬勞，均由被告方面交代會計陳麗玉計算，扣除原告應負擔之稅
          賦及相關費用後方給付原告，此業經證人即佑平醫院會計陳麗玉到庭作證
          足稽（原告的錢都是經扣除健保及所得稅後才支付的款項，見九十二年十
          月二十三日言詞辯論筆錄第四頁）。此外，兩造合約書上並無被告所稱「
          由被告先行代墊，於合約結束，一併清算」之記載，且由證人陳麗玉之證
          詞亦可明顯看出，被告從未表示有所謂被告先行代墊稅款及勞健保費，於
          合約結束，一併清算之情事，被告既未舉證證明有此一對於原告不利之事
          實，豈可主張抵銷？
    （三）更何況證人陳麗玉亦證稱，原告應負擔之勞健保費均已按最高級距扣除（
          被告有交代我要以最高的級距來計算原告的勞健保費用，見九十二年十月
          二十三日言詞辯論筆錄第四頁），足證被告所稱其有代墊健保費及勞保費
          等云云顯非事實，其自不得據此主張抵銷。
    （四）再者，依據醫院會計製作並經被告簽字認可之薪資表（即原證二號）亦可
          清楚得知，被告當初拒絕支付另一半之執照費、薪資及處置費，完全係因
          被告表示醫院係由被告與訴外人鍾立群及李世傑三人所合夥，被告僅願支
          付自己百分之三十五及鍾立群百分之五十部分，而不願支付李世傑百分之
          五十部分，此觀薪資表記載清楚之計算式即明，且係計算至九十一年十二
          月份即合約書屆期為止，根本無所謂被告先行代墊，於合約結束，一併清
          算之情事，否則，被告果有代墊部份稅款及勞健保費之情事，平日醫院之
          帳目既均由被告指示會計陳麗玉計算發給，此業經證人陳麗玉到庭作證足
          稽，則被告理應於合約屆滿當時即指示陳麗玉計算扣除，至少其先行支付
          一半之執照費、薪資及處置費亦應按比例抵銷扣除，豈有隻字未提仍全額
          給付之理？卻待原告訴請其給付另一半之執照費、薪資及處置費，深知其
          與另二名合夥人之內部關係不得對抗原告後，方編造有所謂被告先行代墊
          ，於合約結束，一併清算之情事作為搪塞，顯非事實。
    （五）更何況被告如有代墊款項，為何於薪資袋上毫無任何記載以作為日後追討
          之憑據？且根據被告自行整理提出原告之健勞保費總表與薪資總表（見被
          證一、二），原告有時分文未繳（諸如八十七、八十八年度所得稅），有
          時足額全繳（諸如八十九年度二至五月份、九十年度二至十月份所得稅）
          ，有時又僅繳部份，且毫無一定之比例，殊不知被告主張原告只肯支出『
          部份』稅款及勞健保費，其餘部分，則要求被告先行代墊等云云，其所指
          之『部份』計算標準為何？被告豈會毫無一定之比例要求會計僅扣除部分
          之款項？且兩造合約之期間長達五年，被告如此毫無一定比例代墊款項，
          於薪資袋上亦未見任何代墊款項之記載，待五年餘合約期滿方一次清算，
          豈合常理？再者，原告如違約撤銷醫院執照，依據合約書第六條後段之規
          定，應負被告全部損失之賠償及責任，原告豈會甘冒如此大之風險，僅換
          得被告先行代墊『部份』稅款及勞健保費，於合約結束，尚要一併清算之
          小小利益？被告之主張顯不合常理！
    （六）因此，被告既未舉證證明其與原告間有所謂由被告先行代墊，於合約結束
          ，一併清算之約定，且對照被告簽字認可之薪資表之記載，明顯可知其所
          稱代墊部份稅款及勞健保費顯為搪塞之舉，與事實不符，自不得據此主張
          抵銷。
    四、原告並未違約，被告無權請求原告賠償健保給付金額，自不得依此主張抵銷
        ：
    （一）被告自九十一年五月份起即未依合約全額給付原告執照費、津貼與駐診酬
          勞，豈可誣指原告違約在先？更何況原告係因被告扣除員工勞健保費卻未
          繳納，勞保費自九十一年二月即未繳納（原證七號），健保費自九十一年
          十二月起未繳納（原證八號），原告為保障員工權益不得已方凍結健保給
          付，並無違約之可言，自毋庸依據合約書第六條之規定負賠償責任。
    （二）被告主張原告凍結之健保給付金額為九十二萬四千二百三十三元，並提出
          中央健康保險局之醫療費用付款通知書為證等云云，惟事實上中央健康保
          險局均先行按醫院已核付案件之點數計算核定付款後，再按季依點值結算
          之結果，追扣或補付，通常以追扣居多，事實上佑平醫院九十一年七月至
          九月以及十月至十二月兩季亦確實分別遭追扣達一萬六千九百七十九元及
          七萬三千五百二十七元（原證九號），被告主張九十二萬四千二百三十三
          元顯未計算追扣之金額。
    （三）再者，被告既主張抵銷，自應就抵銷之金額舉證，被告雖提出中央健康保
          險局之醫療費用付款通知書，惟經原告進一步請求鈞院向中央健保局確認
          佑平醫院尚得領取之健保給付為何？經該局函覆，「全民健保醫療給付係
          採總額支付制度，每季點值需重計，目前結算至第四季（九十一年十月至
          十二月），尚有一季點值待結算，實際可供核付金額須俟本局結算，重新
          核定方能確定」，換言之，佑平醫院尚得領取之健保給付根本無從確定，
          被告何能單憑中央健康保險局之醫療費用付款通知書即主張抵銷金額九十
          二萬四千二百三十三元？
    （四）更何況據前揭中央健保局函復稱，「另查佑平醫院對本分局之醫療費用，
          業經法務部台北行政執行處九十二年八月二十日北執申九十二年費執字第
          ＯＯＯ四六七八二號、板橋行政執行處九十二年二月五日板執孝九十二年
          費執字第ＯＯＯ二九六三Ｏ號及台灣台北地方法院九十二年十一月二十四
          日北院錦九十二執庚字第四Ｏ一二九號執行命令扣押在案」，統計其附件
          即執行命令影本三件，其扣押金額高達七十萬六千五百五十六元，被告如
          欲主張抵銷，豈可未計前開金額？
乙、被告方面：
  壹、聲明：
    一、原告之訴及假執行之聲請均駁回。
    二、訴訟費用由原告負擔。
    三、如受不利判決，願供擔保免予假執行。
  貳、陳述：
    一、有關違約金十二萬元部分，原告之請求顯無理由：
    （一）原告雖主張：被告自九十一年五月份起僅給付原告二分之一執照費等，並
          積欠健保費、勞保費，且於合約期滿後未經另定契約又未經原告同意仍繼
          續使用原告之開業執照經營醫院，被告顯已違約，並致原告不能另外開業
          之損失，原告自得依合約第六條約定請求被告賠償兩個月即壹拾貳萬元云
          云。
    （二）惟查佑平醫院原本係由被告與訴外人李世傑、鍾立群二人合夥，嗣被告無
          意再代李世傑給付應歸李世傑負擔的部分，並經原告同意依變更後之約定
          收受等情，有原證二號可稽，是兩造既已合意變更合約書中有關此部分給
          付之約定，被告並依約給付完畢，被告自無違約可言。
    （三）次查，依兩造合約之約定，原告係擔任佑平醫院之院長及負責醫師，且實
          際負責佑平醫院之診療及督導責任，是以使用原告開業執照經營佑平醫院
          之人為原告，並非被告，則原告主張被告未經其同意於合約期滿後繼續使
          用其開業執照經營醫院，顯已違約云云，不僅與事實不符，更與合約約定
          不符，是原告此部分主張，亦無理由。
    （四）又查有關原告健保費、勞保費部份，依兩造合約第四項末之約定，此部分
          應由原告負責，則原告指此稱被告違約云云，顯與合約約定不符。
    （五）末查兩造合約書六條約定，甲方若因違約造成乙方之損失時，甲方始應賠
          償乙方兩個月薪資。查原告雖主張被告應賠償其兩個月薪資，然並未舉證
          其因之有何損失情事，則其此部分之請求顯與合約未符，原告之請求自無
          理由。
    二、有關未給付之執照費等及違約金部分，如鈞院認被告應給付，惟經被告抵銷
        之結果，原告之請求仍無理由。
    （一）原告有依約償還被告所代墊健保費、勞保費之義務：
      １、緣兩造於八十六年十月十日簽訂合約書，約定由原告擔任佑平醫院院長及
          負責醫師，合約書第四項並約定，乙方（即原告）個人印章乙枚由甲方保
          管，專為與健保局及銀行領款、存款專用，不得移作他途。乙方不得向健
          保局及銀行終止本項給付，否則以違約論。而乙方個人所得金額之稅賦及
          相關健保費、勞保費應由乙方負責繳納。合約第六項並約定，如乙方違約
          造成甲方之損失，乙方應負全部損失之賠償及責任。
      ２、惟原告接掌佑平醫院不久，未依合約履行，只肯支出部分勞健保費，其餘
          部分，則要求被告先行代墊，於合約結束，一併清算，否則撤銷醫院執照
          ，被告鑑於若更換負責醫師，佑平醫院必須重新申請嚴格之醫院評鑑，否
          則會被降級為診所，迫不得已，乃忍氣吞聲，勉予接受，今原告既主張合
          約已結束，則原告積欠由被告代墊之保費共計二十七萬一千六百六十二元
          ，原告自應給付給被告。
      ３、原告雖否認被告有代墊情事，惟由原告所提證六薪俸袋中，確實可查悉，
          原告確有未繳納健保費、勞保費情事，而上開保費已由被告代為墊付，又
          有被告所提被證一、被證二可稽。則原告空言否認，不僅與事實不符，更
          與證據所示不符，應無可採。
      ４、復按「主張契約關係之存在者，雖不能證明其契約締結之事實，但依契約
          履行之事實，足以推定其契約關係之存在時，自不容契約當事人無端否認
          」，有最高法院二十一年上字第三０四六號判例可稽。是以原告無端否認
          兩造有代墊約定情事，惟依兩造右述履行情形，顯足以推定兩造有上開約
          定存在，原告自有依約償還前開稅費之責任。
    （二）退步言之，縱認兩造間無代墊約定存在，惟原告依約既有繳納前開保費之
          責任，且已由被告代為繳納，原告亦有依無因管理、不當得利償還之責。
      １、按未受委任，並無義務而為他人管理事務者，其管理應依本人明示或可得
          推知之意思，以有利於本人之方法為之；且管理事務利於本人，並不違反
          本人明示或可得推知之意思者，管理人為本人支出必要或有益之費用或負
          擔債務或受損害時，得請求本人償還其費用及自支出時起之利息或清償其
          所負擔之債務，或賠償其損害，民法第一七二條、第一七六條第一項分別
          定有明文。
      ２、次按無法律上之原因而受有利益，致他人受損害者，應返還其利益。雖有
          法律上之原因，而其後已不存在者亦同。民法第一百七十九條定有明文。
          又「被上訴人為上訴人清償債務，縱非基於上訴人之委任，上訴人既因被
          上訴人之為清償，受有債務消滅之利益，上訴人又非有受此利益之法律上
          原因，自不得謂被上訴人無不當得利之返還請求權。」有最高法院二十八
          年上字第一八七二號判例可資參照。
      ３、依右說明，原告依約既有繳納前開保費之責任，且已由被告代為繳納，縱
          認兩造間無代墊約定存在，原告亦有依無因管理，不當得利償還之責，原
          告自有給付被告所代墊二十七萬一千六百六十二元之義務。（其細目經與
          原告所提證六核對後，更正如上，詳如前提附件）
    （三）證人陳麗玉雖證稱：「原告有勞保及健保，健保部分因為被告交代，原告
          部分不用扣，只扣配偶部分，而且等原告滿六十五歲時，人事主任告訴我
          原告不用再扣健保費，只扣其配偶部分。勞保部分都有預扣。」云云，然
          同時又證稱：「原告的錢都是經扣除健保費及所得稅後才支付的款項。八
          十八年以後所有的勞健保及所得稅都是以原告的薪資所扣的。但補繳的費
          用都是由被告代墊的。申報前就已經分開計算。原告勞保的資格不是我的
          業務我不知道。被告交辦的事情大部分都是電話聯繫，所以聯繫時間為何
          ，我已不記得了。勞健保的計算的一張定型表，但被告有交代我要以最高
          的級距來計算原告的勞健保費用。」「我沒有看過（被告與原告簽的協議
          書）」等語。據此，
      １、證人既稱被告有交代要以最高級距來計算原告的勞健保費用，且稱八十八
          年以後所有勞健保都是原告的薪資所扣的，但竟同時證稱原告健保不用扣
          ，顯然矛盾。且與原證六之記載不符，是證人之證述顯然不實。
      ２、證人又稱原告勞保不是她的業務她不知道，又稱原告勞保都有預扣，前後
          已有矛盾；且依被證一之保費資料，甲○○八十七年一－九月應繳之勞保
          費為二千三百四十六元、八十七年十月以後為二千四百五十七元，但證人
          稱只能針對八十八年以後加以陳述，八十六年、八十七年無法證述，且依
          原證六觀之，有關勞保部分，並未依上開應繳數額扣除，足證原告所稱勞
          保費已全扣除云云，顯非真實。
    （四）此外原告依約不得向健保局終止給付，其竟終止給付，依約當然違約，原
          告自有賠償被告健保給付金額之責任。
      １、查兩造合約第四條中段約定，原告不得向健保局終止給付，否則以違約論
          。有原證一合約書可稽。
      ２、原告既自認已向健保局凍結健保給付，依合約，自屬違約，原告稱此舉非
          違約云云，顯非可採。
      ３、又原告向健保局凍結給付之金額為九二四、二三三元（被證三），並因之
          造成醫院莫大之損失，原告亦有依合約第六條之約定，負全部損失之賠償
          責任，是以原告自有賠償被告健保給付金額之責任。
      ４、依健保局之醫療費用付款通知書記載，均詳細記明「申請金額」、「核減
          金額」、「核定金額」，再計算出「實付金額」，且載明付款日期分別為
          「九十二年二月十七日」、「九十二年二月十八日」、「九十二年三月四
          日」、「九十二年三月十一日」、「九十二年四月九日」，其金額均已確
          定，原告指稱健保給付金額無從確定云云，顯與事實不符。
      ５、原告雖主張健保局函稱，佑平醫院對該局之醫療費用，業經法務部台北行
          政執行處，板橋行政執行處及台北地方法院執行命令扣押在案，扣押金額
          七十萬六千五百五十六元，被告如欲主張抵銷，應計前開金額云云。然查
          被告主張抵銷之健保給付，其付款日期分別為「九十二年二月十七日」、
          「九十二年二月十八日」、「九十二年三月四日」、「九十二年三月十一
          日」、「九十二年四月九日」，如原告未於九十二年二月十七日赴健保局
          凍結上開健保給付，被告早已領取上開健保給付，足見被告之所以未能於
          上開付款日期領取上開健保給付，全係因原告凍結上開健保給付肇致，原
          告自有依約賠償上開金額之責任。至健保局函附之執行命令，為九十二年
          八月以後的事情，並非造成被告於九十二年四月九日以前未能領取上開健
          保給付之原因，自不得計算上開金額，作為減輕原告賠償金額之依據，是
          原告前開所辯亦無可採。
    （五）綜右說明，縱認被告應給付原告五十二萬四千一百五十六元及所謂違約金
          十二萬元，惟依前述，原告應給付被告代墊之健保費、勞保費二十七萬一
          千六百六十二元及健保給付九二四、二三三元之賠償，被告仍得就上開款
          項中，與原告請求範圍內之金額相抵銷（先以健保費、勞保費抵銷，次以
          健保給付賠償抵銷），並以本狀之送達為抵銷意思表示到達，則原告之請
          求，仍無理由。
    理    由
一、本件原告起訴主張：緣兩造簽訂合約書，由被告敦聘原告為佑平醫院院長及負責
    醫師，並約定被告每月支付原告執照費與津貼共六萬元，駐診酬勞另行支付，惟
    被告至今尚積欠原告五十二萬四千一百五十六元，被告自應依約給付，並自九十
    二年一月六日起給付遲延利息。另被告於合約期滿後未經另訂契約亦未經原告同
    意仍繼續使用原告之開業執照經營醫院，遲至九十二年五月一日方將醫療機構開
    業執照、醫師執照、管制藥品使用執照交還原告，導致原告無法即時撤銷在佑平
    醫院執業之醫師登記，以致無法另行開業而有重大損失，顯已違約，原告自另得
    依合約第六條之規定請求被告賠償二個月薪資共計十二萬元等語。
二、被告則以：佑平醫院原本係由被告與訴外人李世傑、鍾立群二人合夥，嗣被告無
    意再代李世傑給付應歸李世傑負擔的部分，並經原告同意依變更後之約定收受，
    是兩造既已合意變更合約書中有關此部分給付之約定，被告並依約給付完畢，被
    告自無欠原告任何款項。而依合約約定，需其違約造成原告損失時，被告始應賠
    償原告兩個月薪資，然原告並未舉證其因之有何損失情事，則其此部分之請求顯
    與合約未符。縱有關未給付之執照費等及違約金部分，如本院認其應給付，則其
    以所代墊健保費、勞保費二十七萬一千六百六十二元為抵銷。又原告依合約第四
    條中段約定不得向健保局終止給付，其竟終止給付，自屬違約，原告自有賠償被
    告健保給付金額九二萬四千二百三十三元，被告仍得為抵銷。且抵銷順序先以健
    保費、勞保費抵銷，次以健保給付賠償抵銷，並以本狀之送達為抵銷意思表示到
    達等語抗辯。
三、本件原告主張兩造間訂明合約書，且由被告敦聘原告為佑平醫院院長及負責醫師
    ，並約定被告每月支付原告執照費與津貼共六萬元，駐診酬勞另行支付一事，為
    被告所不爭執，並提出合約書為證，則此部分為真，應足為憑。惟原告主張被告
    尚欠其六十四萬四千一百五十六元，然為被告所爭執，並稱該金額可分兩部分，
    有關十二萬的違約金部分其並未違約；另其承認尚欠原告五十二萬四千一百五十
    六元薪資，但此部分薪資已從代墊之健保費及勞保費、健保給付賠償中主張抵銷
    。則本件所應審究者厥為：被告就十二萬元部分有無違約，若違約是否需賠償？
    又被告就原告薪資部分可否主張抵銷？
四、經查：
（一）十二萬元部分：
  １、依兩造所定之合約第六條明定：若被告因違約造成原告之損失時，原告應賠償
      被告兩個月薪資（共計十二萬元）。則依合約之約定，被告應賠償之要件有二
      ，一為被告違約、另一則為造成原告損失，則二要件均該當時，被告方應賠償
      十二萬元，自屬無疑。
  ２、今原告主張係因被告至九十二年五月一日方將醫療機構開業執照、醫師執照、
      管制藥品使用執照交還原告，導致原告無法即時撤銷在佑平醫院執業之醫師登
      記，以致無法另行開業而有重大損失，則依原告之主張其係因【無法另行開業
      】，致其有所損失，然為被告所否認，則原告自應負證明該損失存在之責。
  ３、然查原告現年已六十九歲，早已逾退休年齡，則其是否尚能開業？自令人起疑
      。且原告除空言陳稱其欲另行開業外，並未提出任何另行開業的事證，則其此
      部分之主張，自不足採。是以原告既未證明其欲開業之主張，自無因被告違約
      而受損害可言，其既未受損害，則十二萬元違約金之請求，自無理由，應予駁
      回。
（二）五十二萬四千一百五十六元薪資部分：
  １、原告主張被告尚欠前揭薪資，復為被告所不爭執，惟辯稱此部分薪資已從代墊
      之「健保費、勞保費」及「健保給付賠償」中主張抵銷，而其代墊部分自有無
      因管理與不當得利之適用等語。
  ２、按「契約固須當事人互相表示意思一致始能成立，但所謂互相表示意思一致，
      並不限於當事人間直接為之，其由第三人為媒介而將各方互為之意思表示從中
      傳達因而獲致意思表示之一致者，仍不得謂契約並未成立。」，最高法院六十
      八年台上字第一五０四號判例參照。
  ３、依被告請求傳訊的證人陳麗玉於本院九十二年十月二十三日言詞辯論時證稱：
      「伊目前還是受僱於原告」、「原告有勞保及健保．．．健保部分因為被告交
      代，原告部分不用扣，只扣其配偶部分，而且等原告滿六十五歲時，人事主任
      告訴我原告不用再扣健保費，只扣其配偶部分。勞保部分都有預扣。」、「．
      ．．原告的錢都是經扣除健保及所得稅後才支付的款項。八十八年以後所有的
      勞健保及所得稅都是以原告的薪資所扣的．．．」「．．．原告勞保的資格不
　    是我的業務我不知道。被告交辦的事情大部分都是電話聯繫．．．被告有交代
      我要以最高的級距來計算原告的勞健保費用。」則依證人之證詞可知，原告之
      勞保費用，於發薪時即已預扣，而健保部分，係因被告之交辦，證人方未預扣
      ，然八十八年後的勞健保即皆預扣，應屬無疑。而衡諸被告只未扣原告之健保
      費，卻只扣其配偶部分之健保費，而勞保費用則皆預扣，則揆諸前揭判例，被
      告就未扣部分之健保部分應有贈與之意思表示，經由證人陳麗玉之媒介而為原
      告所接受，則被告主張薪資部分欲就代墊之「健保費、勞保費」中主張抵銷，
      自屬無據，應予駁回。
  ４、又被告另辯稱依兩造合約第四條中段約定，則薪資亦得從「健保給付賠償」中
      主張抵銷等語。然依兩造所簽定之系爭合約書第一條約定「本約有效期間至九
      十一年十二月三十一日」，及參酌第七條約定「本約期滿非經雙方另定契約，
      則雙方權利義務即自行消滅」。則依被告所陳稱「如原告未於九十二年二月十
      七日赴健保局凍結上開健保給付，被告早已領取上開健保給付」等語，足見原
      告赴健保局凍結上開健保給付係於九十二年二月十七日為之，則揆諸前揭兩造
      約定之合約效之以觀，原告赴健保局凍結上開健保給付之日期已非合約效力之
      所及，而被告復未舉證證明兩造有另定契約，則被告辯稱原告違約，則薪資亦
      得從「健保給付賠償」中主張抵銷，自屬無據。
  ５、綜上所述，被告既自承尚欠原告五十二萬四千一百五十六元薪資，而此部分薪
      資亦無從代墊之「健保費及勞保費」、「健保給付賠償」中主張抵銷，亦如前
      述，則原告此部分之薪資請求，自屬有據，應予准許。
五、綜上所述，原告請求被告給付如主文所示之金額及自九十二年一月六日起至清償
    日止按週年利率百分之五計算之利息，為有理由，應予准許。逾此部分之請求，
    即無依據，應予駁回。
六、本件事證已臻明確，兩造其餘攻擊防禦及所為之立證，核與判決基礎不生影響，
    毋庸一一論述，附此敘明。
七、兩造陳明願供擔保，聲請宣告假執行及免為假執行，就原告勝訴部分核無不當，
    分別酌定相當之擔保金額，予以准許。至於原告敗訴部分，假執行之聲請失所依
    附，應併駁回。
八、據上論結，原告之訴為一部分有理由，一部分無理由，依民事訴訟法第七十九但
    書、第三百九十條第二項、第三百九十二條，判決如主文。
中　　　華　　　民　　　國　　九十三　　年　　　二　　　月　　二十七　　日
                                        臺灣士林地方法院民事第二庭
                                            法      官  陳梅欽
右為正本係照原本作成。
如對本判決上訴須於判決送達後廿日內向本院提出上訴狀。
中　　　華　　　民　　　國　　九十三　　年　　　三　　　月　　  一  　　日
                                            法院書記官  劉曉玲
